臺灣高等法院臺中分院刑事裁定　　　　 96年度聲再字第103號
再審聲請人
即受判決人　甲○○
上列聲請人因偽造文書案件，對於本院九十一年度上訴字第一一
三○號中華民國九十二年一月二十二日確定判決（原審法院案號
：臺灣臺中地方法院九十年度訴字第二九一四號；偵查案號：臺
灣臺中地方法院檢察署八十六年度偵字第二一五八七號）聲請再
審，本院裁定如下：
    主  文
再審之聲請駁回。
    理  由
一、本件再審聲請人即受判決人甲○○（以下簡稱為再審聲請人
    ）聲請再審意旨，詳如後附再審聲請狀之記載。
二、本件再審聲請人雖主張內政部營建署八十六年一月十四日營
    署建字第五○二一七號函，於本院原確定判決即九十一年度
    上訴字第一一三○號刑案審理時，業已存在，然為法院及當
    事人所不知，不及調查斟酌，後於另案即本院九十二年度上
    易字第一五七八號刑事案件審理判決後，始被再審聲請人發
    現，認此函文即係其所發現確實之新證據，乃據此並依據刑
    事訴訟法第四百二十條第一項第六款之規定，提起本件再審
    之聲請。惟查，本件再審聲請人所提出之內政部營建署八十
    六年一月十四日營署建字第五○二一七號函文意旨為：「按
    建築法第三十九條規定起造人應依照核定工程圖樣及說明書
    施工；如於興工前或施工中變更設計時，仍應依照本法申請
    辦理，惟基於簡政變民之考量，如合於同條後段但書規定者
    ，得於竣工後備具竣工平面、立面圖一次報驗。次查建築技
    術規則建築設計施工編第一條第六款規定：基地地面係指基
    地整地完竣後，建築物外牆與地面接觸最低一側之水平面。
    另基地面前道路之高度與基地地面高度不同時，仍以設計之
    基地地面高度為準計算其層數及高度，本部八十五年三月二
    十五日台內營字第八五○二三五六號函亦有明釋。本案如係
    因臨接道路高程變化，產生建築基地地面認定之改變，致建
    築物高度增加，惟各樓層高度及主要構造或位置未變更，不
    增加面積，不變更建築物設備內容或位置，且符合有關高度
    之法令限制下，按建築法第三十九條之立法意旨，自得依其
    後段但書規定辦理，免重新辦理變更設計」，此有再審聲請
    人所提出之上開函文內容可稽。依其函示內容，係就：「建
    築基地整地完竣後，建案如係因臨接道路高程變化，產生建
    築基地地面認定之改變，致建築物高度增加，惟各樓層高度
    及主要構造或位置未變更，不增加面積，不變更建築物設備
    內容或位置，且符合有關高度之法令限制」之情形，是否得
    按照建築法第三十九條之立法意旨，依同條文後段但書之規
    定辦理，免重新辦理變更設計，所為之函示。此與本院原確
    定判決所認定之犯罪事實，該建案係：「建地由西往東傾斜
    並不平坦，惟建築師所設計並經主管機關核准之該九戶連棟
    房屋之正面圖樣，係呈水平狀，各棟房屋並非遷就實際地形
    條件呈階梯狀。承造人中福公司於實際施工時未將基地整平
    ，竟依億福公司及建築師卓清杉之告知，依實際之地形條件
    ，將該連棟之九棟建築物，建成每三棟即有約二十公分之地
    面落差狀，與設計圖之完全水平狀不同」之情形，並非相同
    。而就本案是否有建築法第三十九條但書之適用，亦經再審
    聲請人於本院九十一年度上訴字第一一三○號刑事案件之選
    任辯護人於該案為再審聲請人提出辯護，本院九十一年度上
    訴字第一一三○號刑事確定判決亦已說明不予採納之理由，
    並非未為審酌，此情亦有再審聲請人所提出之本院上開刑事
    判決書在卷足憑。至於本院九十二年度上易字第一五七八號
    刑事判決如何採取內政部營建署八十六年一月十四日營署建
    字第五○二一七號函文意旨，而對該案被告為有利判決，此
    與本案本院原確定判決均係各自本於獨立審判所為之判決，
    尚難因此二案為同一客觀事實，即認上開另案判決及內政部
    營建署上開函文，係足認再審聲請人應受無罪、免訴、免刑
    或輕於原判決所認罪名之判決之確實新證據。本件再審聲請
    人為此主張，並依據刑事訴訟法第四百二十條第一項第六款
    之規定，提起本件再審之聲請，核無理由，應予駁回。
三、據上論斷，應依刑事訴訟法第四百三十四條第一項裁定如主
    文。
中　　華　　民　　國　　96　　年　　7 　　月　　31　　日
            刑事第三庭    審判長法　官  王  增  瑜
                                法　官  梁  堯  銘
                                法　官  廖  柏  基
上列正本證明與原本無異。
不得抗告。
                                書記官  王  麗  英
中　　華　　民　　國　　96　　年　　8 　　月　　1 　　日
